臺灣臺中地方法院刑事判決　　　　　　　96年度訴字第1689號
公　訴　人　臺灣臺中地方法院檢察署檢察官
被　　　告　甲○○
　　　　　　　　　　（另案於臺灣臺中女子監獄執行中）
選任辯護人　楊佳勳　律師
　　　　　　張崇哲　律師
上列被告因違反毒品危害防制條例案件，經檢察官提起公訴（95
年度偵續一字第16號），本院判決如下：
    主    文
甲○○無罪。
    理    由
一、公訴意旨略以：被告甲○○與顏明郁（另經臺灣高等法院臺
    中分院於96年7月26日以96年度上更(一)字第64號判決判處應
    執行有期徒刑14年）共同基於販賣第一級毒品海洛因及第二
    級毒品甲基安非他命之概括犯意，自民國93年3月間某日起
    至93年6月15日（即乙○○為警查獲時），在乙○○位於彰
    化縣埤頭鄉○○○路145巷36號之住處，連續販賣4次海洛因
    及3次甲基安非他命予乙○○；嗣經警於循線而查悉上情。
    因認被告甲○○係與顏明郁共同連續犯有毒品危害防制條例
    第4條第1項及第2項之販賣第一、二級毒品罪嫌云云。
二、按犯罪事實應依證據認定之，無證據不得認定犯罪事實；不
    能證明被告犯罪者，應諭知無罪之判決，刑事訴訟法第154
    條第2項、第301條第1項前段定有明文。又檢察官就被告犯
    罪事實，應負舉證責任，並指出證明之方法，同法第161條
    第1項亦有明文，因此，檢察官對於起訴之犯罪事實，應負
    提出證據及說服之實質舉證責任。次按刑事訴訟法上所謂認
    定犯罪事實之證據，指足以證明被告確有犯罪行為之積極證
    據而言，該項證據必須適合於被告犯罪事實之認定，始得採
    為斷罪之資料；又如未能發現相當證據，或證據不足以證明
    ，自不能以推測或擬制之方法，為裁判基礎；又認定不利於
    被告之事實，須依積極證據，苟積極證據不足為不利於被告
    事實之認定時，即應為有利於被告之認定，更不必有何有利
    之證據；又事實審法院對於證據之取捨，依法雖有自由判斷
    之權，然積極證據不足證明犯罪事實時，被告之抗辯或反證
    縱屬虛偽，仍不能以此資為積極證據應予採信之理由；又認
    定犯罪事實所憑之證據，雖不以直接證據為限，間接證據亦
    包括在內；然而無論直接或間接證據，其為訴訟上之證明，
    須於通常一般之人均不致有所懷疑，而得確信其為真實之程
    度者，始得據為有罪之認定，若其關於被告是否犯罪之證明
    未達此程度，而有合理性之懷疑存在時，致使無形成有罪之
    確信，依罪證有疑，利於被告之證據法則，即不得遽為不利
    被告之認定（最高法院69年台上字第4913號、40年台上字第
    86號、30年上字第816號、30年上字第482號、76年台上字第
    4986號判例參照）。
三、關於證據能力方面：
（一）被告以外之人於審判外之言詞或書面陳述，除法律有規定
      者外，不得作為證據。刑事訴訟法第159條第1項有明文規
      定。證人閰毅存、丙○○、卓湘婷、乙○○及黃進光等人
      於警詢中所為之陳述，係屬審判外之陳述，查無任何法律
      規定有得為證據之例外事由，又經原指定辯護人即本院公
      設辯護人陳秋靜於本院準備程序表示無證據能力（見本院
      96 年6月7日準備程序筆錄），是依上開說明，應認為無
      證據能力，不得採為本案之證據。
（二）按被告以外之人於偵查中向檢察官所為之陳述，除顯有不
      可信之情況者外，得為證據，刑事訴訟法第159條之1第2
      項定有明文。證人顏明郁、乙○○、黃進光、閰毅存、丙○○及莊順法等人於偵查中向檢察官所為之證述，雖係被
      告以外之人於審判外之言詞陳述，為傳聞證據，然其等均
      於檢察官訊問前踐行具結程序，且本院審酌該等言詞陳述
      係證人等出於自由意識而就親身經歷或聽聞、見聞之事實
      為陳述，客觀上並無顯不可信之情況，應認均具有證據能
      力。
四、本件公訴意旨認被告甲○○與其男友顏明郁連續犯有毒品危
    害防制條例第4條第1項、第2項之販賣第一、二級毒品罪嫌
    ，無非以：「(一)證人閻毅存於93年6月15日警詢時證稱：伊
    自93年3月起，在彰化縣埤頭鄉○○村○○○路埔尾營區前
    進行交易，向綽號「老弟」之顏明郁購買6次海洛因及安非
    他命等語。嗣於93年10月28日偵訊時結證稱：伊毒品係向綽
    號「老弟」之顏明郁購買海洛因4、5次，伊被抓到之時，警
    察有拿照片給伊看，伊知道是他，伊都是跟他買海洛因，安
    非他命伊沒買等語。證人丙○○於93年6月15日警詢時證稱
    ：伊自93年5月中旬起，在伊彰化縣田中鎮○路里○○街20
    號及彰化縣田中鎮○○路消防隊前，向綽號「老弟」之顏明
    郁購買2次海洛因及5次安非他命，每次購買半錢，價格3000
    元，伊係以0000000000號行動電話撥打顏明郁0000000000號
    行動電話，在電話中向顏明郁表示要購買「查埔的」半錢等
    語。嗣於93年10月28日偵訊時結證稱：伊毒品係向綽號「老
    弟」之人購買，第1次係於93年5月底，向綽號「老弟」之人
    購買安非他命，海洛因第1次購買約於93年5月底等語。證人
    卓湘婷於警詢時證稱：伊自93年4月中旬開始向綽號「老弟
    」之顏明郁購買毒品海洛因，起初都是被告顏明郁打電話給
    伊朋友黃進光，並問伊要不要購買毒品海洛因，伊就會接過
    電話跟綽號「老弟」之顏明郁購買，後來顏明郁於93年5月
    底留一支0000000000電話給伊，告訴伊如果需要購買海洛因
    ，就打這支電話聯絡，伊共向綽號「老弟」之顏明郁購買4
    、5次毒品海洛因，交易地點都是顏明郁指定，有在彰化縣
    北斗鎮○○路第一國宅旁或斗中路旁大海星餐廳停車場內等
    語。證人黃進光於93年6月28日警詢時證稱：伊所施用之安
    非他命係向綽號「老弟」之顏明郁以每包1000元所購得，伊
    係以伊0000000000號行動電話與顏明郁聯絡等語。嗣於96年
    4 月25日偵訊時結證稱：伊於93年5、6月向綽號「老弟」之
    顏明郁拿過1、2次海洛因，因卓湘婷於93年5、6月有向顏明
    郁購買1、2次之海洛因，叫伊去幫她拿，顏明郁都是在彰化
    縣北斗鎮○○路附近交付毒品，伊10幾歲時就認識甲○○、
    顏明郁，他們都是彰化縣北斗鎮人等語。復有000000 0000
    行動電話通訊監察譯文1份在卷可證。足徵顏明郁應有販賣
    第一級毒品海洛因及第二級毒品甲基安非他命之行為。(二)又
    證人乙○○於93年6月15日警詢時證稱：伊自93年4月底起，
    向綽號「老弟」之顏明郁購買海洛因，顏明郁係將海洛因送
    至伊住處交給伊，伊於93年6月初，向甲○○購買安非他命3
    次，甲○○係以電話與伊聯絡，甲○○之聯絡電話為000000
    0000、0000000000號，甲○○係將安非他命送至伊住處等語
    。復於94年10月11日於偵訊時結證稱：在警察局之筆錄係依
    伊意思記載，伊並無意見，警員當初並未對伊刑求、恐嚇等
    語。嗣於96年4月25日偵訊時結證稱：伊自93年3月開始向綽
    號「老弟」之顏明郁購買4次海洛因及1、2次安非他命，伊
    每次買海洛因最多9000元、最少6000元，每次買安非他命1
    、2千元，綽號「老弟」之顏明郁有送1次海洛因到伊彰化縣
    埤頭鄉○○○路145巷36號住處給伊，其他幾次之海洛因及
    安非他命都是顏明郁叫甲○○送到伊住處交給伊，伊係打電
    話給顏明郁，甲○○負責送安非他命給伊，伊與甲○○從國
    中就認識，伊認識甲○○很久了，甲○○也認識伊，當時顏
    明郁與甲○○係男女朋友關係，伊係以伊電話0000000000、
    0 000000000號打顏明郁之電話聯絡購買毒品之事，伊忘記
    顏明郁之電話，伊係透過朋友「阿嘉」介紹跟顏明郁購買海
    洛因及安非他命，「阿嘉」當時是甲○○之乾弟等語。證人
    即彰化縣警察局埤頭分駐所警員莊順法於偵訊時結證稱：乙○○之筆錄係伊所製作，伊係根據乙○○之陳述記載寫在筆
    錄中等語。(三)又0000000000號行動電話一開始係被告甲○○
    之母親在使用，後來被告甲○○亦有使用，0000000000號行
    動電話係被告甲○○之兄及被告甲○○所使用，而00000000
    00號行動電話則係被告甲○○所有，業經被告甲○○於94年
    6月20日偵訊時供承在卷。又93年4月19日22時26分00000000
    0 0手機門號（A：顏明郁）與0000000000手機門號（B：乙○○）之對話：「B：喂，你那一位要找我王醫師。A：世民
    ，我老弟，阿嘉的朋友。B：我瞭解，你那個一樣嗎。A：那
    好，你要嗎。B：價錢一樣。A：要嗎，要就趕快處一下，我
    等一下要走了。B：十分鐘後給你消息。A：好啊，你十分鐘
    後給我消息，那個查埔（安非他命）你有地方拿嗎？B：不
    要，不要再問了。A：沒啊，自己要用的，拿一錢自己用就
    好了。B：每一次拿都要五兩，我那有辦法。A：那真的是新
    的，五兩真的有人要賣。B：那我沒辦法，那你粗的（安非
    他命）要多少。A：粗的（安非他命）拿一錢，自己用就好
    了，不然要多少。B：好啊，粗的（安非他命），我幫你處
    理啦。A：那你查某（海洛因）看要不要處理，不然等一下
    我要出去外地。B：你等我電話」。旋於同日22時30分0000
    00 0000手機門號（A：顏明郁）與0000000000手機門號（B
    ：甲○○）之對話：「A：喂，你那有查埔（安非他命）嗎
    。B：都吸完了，怎樣嗎。A：有人要拿啊，一半（半錢）三
    千，你要做嗎。B：好啊，誰要拿（買）。A：彰化的那一個
    ，如果好的話，我打電話叫他來。B：好啊，叫他下來。A
    ：你有嗎。B：有啦。A：那我打給他，叫他下來」。嗣於同
    日23時16分00000 00000手機門號（A：顏明郁）與00000000
    00手機門號（B：甲○○）之對話：「A：喂，妳聽得到嗎。
    B：妳聽得到嗎。A：那麼小聲，我聽不到，那個（買主）到
    了，他到了又打來了（另一支電話聲…喂到了，我知道）妳
    在哪裡啦。B：在北斗，在你阿兄（哥哥）這裡。A：好啦，
    我馬上到」，亦即綜上3次接續歷程之對話，可顯示從乙○○向顏明郁表示購買毒品，繼而顏明郁向被告甲○○表示提
    供毒品販賣之合意，緊接著顏明郁、被告甲○○，與買主碰
    面之情形。況乙○○於93年6月15日確因吸食毒品而為警查
    獲，並有扣得第一級毒品及第二級毒品，亦業經乙○○供承
    明確在卷。(四)又被告甲○○於94年4月26日及同年5月26日持
    有第二級毒品甲基安非他命16包（毛重共87.9公克）及5包
    （毛重共62.8公克），擬伺機販賣牟利，業經臺灣高等法院
    臺中分院95年度上訴字1743號判決確定，足徵被告甲○○販
    賣毒品之供應來源無虞。(五)綜上，足徵被告甲○○有與顏明
    郁共同販賣第一級毒品海洛因及第二級毒品甲基安非他命予
    乙○○之行為」為其論據。
五、訊據被告甲○○堅詞否認有與顏明郁共同連續販賣海洛因及
    甲基安非他命之犯行，辯稱：是顏明郁販賣毒品給乙○○，
    並不是伊，伊曾經接獲顏明郁的電話，顏明郁說他人在乙○○他家，有人要跟乙○○拿毒品，乙○○就跟顏明郁買毒品
    再賣給別人，至於他們買賣的毒品是海洛因還是安非他命伊
    不清楚，伊有當場看到顏明郁拿毒品給乙○○，沒有看到乙○○拿錢給顏明郁，毒品是用夾鏈袋包裝著，伊沒有注意到
    底是安非他命還是海洛因，伊去乙○○家，身上本來就有帶
    安非他命，乙○○曾經跟伊要過安非他命，伊不好意思，所
    以有和乙○○一起施用，而乙○○也有拿過安非他命和伊一
    起施用，都是在乙○○住處施用的，但伊並沒有賣過毒品給
    乙○○，都是乙○○請伊或伊請乙○○，伊也沒有幫顏明郁
    拿過毒品給乙○○，顏明郁是伊男友，伊不了解顏明郁是否
    在買賣毒品，伊只是曾經聽顏明郁說過他跟乙○○的交往，
    且顏明郁曾經跟伊借過電話打電話給乙○○，乙○○也曾經
    回撥那支電話要找顏明郁，伊去過乙○○他家約有3、4次，
    伊本身只有施用安非他命，並沒有施用海洛因，94年4月26
    日及5月26日因意圖販賣而持有安非他命，該安非他命是伊
    用現金卡去借錢買的等語。經查：
（一）檢察官雖以證人閰毅存、丙○○、卓湘婷及黃進光等人於
      警詢、偵訊中之證詞，認案外人顏明郁應有販賣第一級毒
      品海洛因及第二級毒品甲基安非他命之行為，且顏明郁有
      2次販賣第一級毒品海洛因予證人丙○○、5次販賣第二級
      毒品甲基安非他命予證人丙○○及4次販賣第一級毒品海
      洛因予證人卓湘婷之犯行，亦經臺灣高等法院臺中分院於
      96年7月26日認定有罪在案，有該刑事判決書乙份在卷足
      參；惟證人閰毅存、丙○○、卓湘婷及黃進光等人於警詢
      及偵訊中之證詞，均未曾證述被告甲○○有與顏明郁共同
      販賣毒品予渠等，且臺灣高等法院臺中分院上開刑事判決
      書中就顏明郁販賣第一、二級毒品予證人丙○○、卓湘婷
      2人之犯行，亦未認定被告甲○○就該些犯行亦為犯意聯
      絡及行為分擔之共同正犯，是縱顏明郁確有販賣第一、二
      級毒品予證人丙○○、卓湘婷，甚或證人閰毅存、黃進光
      ，亦乏證據證明被告甲○○有與顏明郁就該些販賣毒品犯
      行有何犯意聯絡及行為分擔。
（二）證人乙○○於96年7月26日本院審理時雖到庭結證稱：伊
      都是打電話給顏明郁，向顏明郁購買毒品，並無向甲○○
      購買毒品，顏明郁會將毒品送到伊家，顏明郁會搭載甲○○一同到伊家，顏明郁將毒品拿給伊，伊將錢拿給顏明郁
      之後，他們就開車離開，伊都是直接和顏明郁談，甲○○
      坐在副駕駛座上，會和伊打招呼；伊向顏明郁買過4次海
      洛因，大概有1、2次在伊家由甲○○親自交付第二級毒品
      甲基安非他命給伊；另外曾有1次伊先把錢交給顏明郁，
      顏明郁說身上沒有海洛因毒品，隔了1、2天才叫甲○○送
      到伊住處給伊；伊都是打電話給顏明郁，然後在伊家門口
      等待，伊並未與甲○○電話聯絡，伊不知道電話的使用者
      是誰，但是打電話過去都是顏明郁接的，聯絡完後，伊都
      是在家等待等語，惟嗣後又結證稱：伊確實有在警詢中說
      過伊有向甲○○購買過毒品安非他命3次，伊那時候是打
      電話給顏明郁，伊本來是要叫顏明郁送伊一些安非他命，
      但顏明郁說安非他命很貴，不行，還是要用買的，所以伊
      就要跟顏明郁買，顏明郁就叫甲○○把安非他命送過來，
      錢就直接交給甲○○拿回去，這樣的情形有3次，1次1千
      元或5百元，交易地點都是拿到伊家給伊，伊印象中大概
      有3次是甲○○拿安非他命給伊，但伊沒有每次拿錢給甲○○，因為伊也曾經向顏明郁討過安非他命，顏明郁就叫
      甲○○拿安非他命來給伊，這樣送伊安非他命的情況有1
      次，拿錢回去的有2次，1次是1千元，另外1次是5百元等
      語；然證人乙○○於93年6月15日警詢中證述：「我海洛
      因是向綽號老弟之男子（經指認為顏明郁）以新台幣9千
      元購得1包。都是綽號老弟事先以電話與我聯絡後將海洛
      因送到我住處給我的。安非他命是向綽號家真之女子（經
      指認為甲○○）以新台幣2千元購得1包。都是綽號家真事
      先以電話與我聯絡後送到我住處給我。」、「（問：你於
      何時開始向甲○○購買安非他命至今？共幾次？均在何處
      進行交易？）於93年6月初開始向甲○○購買安非他命至
      今。共向其購買3次。都是甲○○主動以電話與我聯絡後
      再將安非他命送至我住處。（問：你最後一次向甲○○購
      買安非他命是於何時？在何地進行交易？甲○○乘何交通
      工具？車牌號碼為何？）於93年6月14日14時向甲○○購
      買最後1次。是甲○○主動與我聯絡後將安非他命送至我
      住處給我的。甲○○開1部喜美轎車深色，車號我不知道
      。」等語，其後於93年10月28日臺灣彰化地方法院檢察署
      檢察官訊問時則具結後證稱：「（問：是否有向甲○○買
      過毒品？）沒有，男人跟女人買東西很奇怪。很少人會跟
      女孩子買東西，很丟臉。」等語，於94年10月11日臺灣彰
      化地方法院檢察署檢察官訊問時亦結證稱：「（問：怎麼
      會在警詢筆錄曾向甲○○買過毒品？）我只說跟老弟買的
      ，我希望能夠錄音筆出來聽聽看，經過那麼久，我也忘記
      了，我只記得我有說過跟老弟買過毒品，甲○○的部分我
      不曉得。（問：你和老弟買毒品時，他如何過來的？）他
      開車過來，旁邊的人拿給我的，旁邊那個人是男的，我沒
      有看過甲○○一起過來，旁邊那個人綽號叫大頭。」等語
      ；嗣後於96年4月25日臺灣臺中地方法院檢察署檢察官偵
      訊時具結後則改證稱：「（問：你與綽號「老弟」男子購
      買多少錢的安非他命或海洛因？）我每次買海洛因最多90
      00元、最少6000元，每次買安非他命1、2千元。（問：綽
      號「老弟」的男子都在何地將安非他命及海洛因交給你？
      ）綽號「老弟」的男子有送1次海洛因到彰化縣埤頭鄉○○○路145巷36號我家給我。其他幾次的海洛因及安非他
      命都是「老弟」叫甲○○送到我上述住處。我是打電話給
      「老弟」說我要買毒品，甲○○負責送毒品給我，甲○○
      有在我上述住處交付我海洛因、安非他命。」等語；是證
      人乙○○自警詢起至本院審理時止，其就曾於93年間向顏
      明郁購買海洛因及安非他命毒品乙情，除所證述之購買次
      數、金額，前後有所出入外，其就「確有向顏明郁購買海
      洛因及安非他命毒品」之證述則前後均屬一致，惟究有無
      向被告甲○○購買安非他命乙情，則先後有兩歧之證述，
      警詢中先是肯定有向被告甲○○購買過3次安非他命，然
      於偵查中則改證稱並未向被告甲○○購買過毒品，嗣後之
      偵查中又改證稱被告甲○○是代顏明郁送毒品給伊云云，
      證人乙○○前後不一之證詞實難遽為不利被告甲○○之認
      定。
（三）顏明郁有於93年4月19日22時26分1秒以行動電話號碼0000
      000000號撥打證人乙○○所使用之行動電話號碼00000000
      00號，彼此為如附表一所示通訊監察譯文之通話，業據本
      院於96年9月13日播放通訊監察錄音光碟內容勘驗屬實（
      檔案名稱後3碼為656），且據證人乙○○當庭承認該錄音
      光碟中一方之男聲為其聲音無誤，又該通訊監察譯文內容
      雖有雙方謀議買賣海洛因（俗稱「查某」《台語發音》）
      、安非他命（俗稱「查埔」《台語發音》）毒品之術語出
      現，惟經本院以該通訊監察譯文內容詢問證人乙○○後，
      證人乙○○證稱：顏明郁是叫伊幫他問有無安非他命，顏
      明郁要買安非他命，但伊並沒有幫顏明郁去問，而顏明郁
      電話中說：「你『查某』看要不要處理，我等一下要去外
      圍。」，他的意思是問伊要不要海洛因，伊叫顏明郁等10
      分鐘是表示伊想要向顏明郁購買海洛因，但是伊還沒有確
      定，因為伊還要向太太拿錢，而那次伊後來確有向顏明郁
      買到海洛因，伊是開車去彰化縣埤頭鄉竹塘村台19線的田
      邊附近，伊與顏明郁約在那裡等，顏明郁拿1包海洛因給
      伊，伊最少拿3千元給顏明郁，此次被告甲○○並沒有與
      顏明郁一同前往等語，是證人乙○○就該通訊監察譯文內
      容之解釋，核與該通訊監察譯文內容客觀上所顯現之字意
      相符，堪信證人乙○○就該通訊監察譯文內容所為之詮釋
      ，應屬真實；是顏明郁於該通電話中顯係欲透過證人乙○○詢問購買安非他命毒品，而附帶向證人乙○○兜售海洛
      因毒品，2人間互相調用毒品乙節堪可認定。嗣後於同日
      22時30秒，顏明郁有以行動電話號碼0000000000號撥打被
      告甲○○所使用之行動電話號碼0000000000號，彼此為如
      附表二所示通訊監察譯文之通話，亦據本院於96年9月13
      日播放通訊監察錄音光碟內容勘驗屬實（檔案名稱後3碼
      為336），且據被告甲○○當庭承認該錄音光碟中一方之
      女聲為其聲音無誤，依該通訊監察譯文內容，檢察官雖將
      之解讀為：乙○○向顏明郁表示欲購買毒品，顏明郁繼而
      向被告甲○○表示提供毒品販賣之合意。惟查，經本院以
      該通訊監察譯文內容詢問被告甲○○後，被告甲○○辯稱
      ：伊與顏明郁在該通電話之通話內容是伊那時候已經沒有
      毒品可以施用了，顏明郁說他有朋友要拿毒品，問伊是否
      要跟他一起拿，因為一起拿1錢的話，藥頭會算比較便宜
      ，而伊詢問是何人要拿，是因為當時伊與顏明郁在交往期
      間，伊想要知道對方是男或是女，至於顏明郁說的彰化那
      個人，伊並不知道是何人，且該人最後也沒有來找伊云云
      ，其辯詞雖明顯為自己卸責，而不足令人採信，惟審究渠
      2人此通電話之通話內容即如附表二所示之通訊監察譯文
      內容，顏明郁係詢問被告甲○○是否仍有「查埔」即安非
      他命，而如附表一所示之通訊監察譯文內容，顏明郁係欲
      透過證人乙○○詢問購買安非他命毒品，且附帶向證人乙○○兜售海洛因毒品，足見如附表一、二所示之該2則通
      訊監察譯文內容，其通話時間雖分別係同日22時26分及22
      時30分之緊接情況下，惟通話內容則實無相干，因顏明郁
      本身既乏安非他命施用而先行向證人乙○○詢問有無購買
      安非他命之管道，其後顏明郁再向被告甲○○詢問有無安
      非他命可供販賣，自無可能係與被告甲○○為提供安非他
      命毒品販賣予乙○○之合意，蓋倘顏明郁自被告甲○○處
      即可取得安非他命販賣予他人或證人乙○○，則顏明郁即
      無可能撥打電話予證人乙○○，請其代為詢問購買1錢之
      安非他命供自己施用，是依上開2則通訊監察譯文內容，
      亦難據以認定被告甲○○有參與顏明郁販賣安非他命予證
      人乙○○之犯行。
（四）被告甲○○雖於94年4月26日及同年5月26日持有第二級毒
      品甲基安非他命16包（毛重共87.9公克）及5包（毛重共
      62.8公克），擬伺機販賣牟利，業經臺灣高等法院臺中分
      院95年度上訴字1743號判決有罪確定，有該刑事判決書乙
      份在卷足參，惟該判決所認定之犯行，係被告甲○○意圖
      販賣而持有第二級毒品甲基安非他命，與本件被告甲○○
      是否與顏明郁共同販賣第一級毒品海洛因及第二級毒品甲
      基安非他命予證人乙○○並無干係，檢察官引用該判決事
      實認定被告甲○○販賣毒品之供應來源無虞，而佐證本件
      之起訴事實，此部分證據實與本件犯罪之待證事實缺乏直
      接或間接之關聯性。
（五）綜上所述，檢察官所舉之證據，既均不足以證明被告甲○○有何與顏明郁共同連續販賣第一、二級毒品予證人乙○○之行為，依前揭判例意旨，即應為有利於被告之認定，
      更不必有何有利之證據。此外，復查無其他積極證據足資
      證明被告有何販賣海洛因及安非他命之犯行，被告之犯罪
      不能證明，應諭知無罪之判決。
六、公訴蒞庭檢察官雖於96年9月13日本院審理時起稱：「被告
    與另案被告顏明郁2人販賣海洛因及甲基安非他命給丙○○
    有裁判上一罪關係，請鈞院審酌，聲請予以擴張犯罪事實如
    下：93年4月間起，在彰化縣田中鎮○路里○○街20號附近
    及田中鎮○○路消防隊前販賣2次海洛因及5次甲基安非他命
    給丙○○」等語而為犯罪事實之擴張，惟犯罪事實之擴張需
    與原起訴之犯罪事實有裁判上一罪關係，本院始得併予審理
    ；本件被告甲○○被訴與另案被告顏明郁共同連續販賣第一
    、二級毒品予證人乙○○部分，既經本院諭知無罪之判決，
    已如前述，是公訴蒞庭檢察官上開擴張犯罪事實部分即與本
    案無裁判上一罪關係，自不在起訴效力範圍內，此部分犯罪
    事實應由檢察官另行偵查起訴，附此敘明。
據上論斷，應依刑事訴訟法第301條第1項前段，判決如主文。
中　　華　　民　　國　　96　　年　　9 　　月　　27　　日
                  刑事第十三庭  審判長  法  官  李秋娟
                                        法  官  黃裕仁
                                        法  官  許月馨
上正本證明與原本無異。
如不服本判決，應於送達後10日內向本院提出上訴狀（須附繕本
），上訴於臺灣高等法院臺中分院。
                                        書記官  黃美雲
中　　華　　民　　國　　96　　年　　9 　　月　　27　　日
附表一：
 時間：93年4月19日 22：26：01
 通訊監察譯文內容：
 B（乙○○）：喂，喂，你哪一位？
 A（顏明郁）：你誰？
 B（乙○○）：你哪一位要找我「王醫師」（台語音近）？
 A（顏明郁）：世民，我「老弟」（台語音近）
 B（乙○○）：哎，你誰？
 A（顏明郁）：「老弟」。
 B（乙○○）：吭？
 A（顏明郁）：「老弟」啊，阿家他朋友。
 B（乙○○）：阿家他朋友？
 A（顏明郁）：阿家他阿兄啊！今天那一位啊。
 B（乙○○）：了解，失禮，那你們那個空間（音近）？
 A（顏明郁）：傳（音近）。
 B（乙○○）：空間（音近）一樣。
 A（顏明郁）：那你要嗎？
 B（乙○○）：價錢？
 A（顏明郁）：吭？
 B（乙○○）：價錢一樣。
 A（顏明郁）：嗯。
 B（乙○○）：好。
 A（顏明郁）：要嗎，要就趕快處理一下，我等一下要走了。
 B（乙○○）：十分鐘給你消息，好不好？
 A（顏明郁）：好啊，你十分鐘給我消息。那你那個？
 B（乙○○）：怎麼樣？
 A（顏明郁）：「查埔」你有地方拿？
 B（乙○○）：不要，不要再問了啦。
 A（顏明郁）：不是，自己要「吃」（台語意思）的了，準備一
　　　　　　　錢自己「吃」就好了。
 B（乙○○）：那個問下去都是五兩，我怎麼有辦法？
 A（顏明郁）：那個真的是真啦，那真的五兩有人要賣啊。
 B（乙○○）：好啦，那個我真的沒有辦法。
 A（顏明郁）：吭？喂！
 B（乙○○）：喂，那你粗的要多少？
 A（顏明郁）：粗的，一錢自己「吃」就好了，哪需要多少！
 B （乙○○）：好啦，好啦，粗的我幫你處理。
 A（顏明郁）：你「查某」看要不要處理，我等一下要去外圍。
 B（乙○○）：你等我十分鐘。
 A（顏明郁）：好啊，好啊。
附表二：
 時間：93年4月19日 22：30
 通訊監察譯文內容：
 A（顏明郁）：好啦，好啦，你那邊有「查埔」的嗎？
 B（甲○○）：吸完了。
 A（顏明郁）：你都沒有了？
 B（甲○○）：吸完了。
 A（顏明郁）：好啊。好啊。
 B（甲○○）：怎麼了？
 A（顏明郁）：人家要啦。
 B（甲○○）：誰要？
 A（顏明郁）：一半三千啦，要不要？你要不要做？
 B（甲○○）：好啊，誰要？
 A（顏明郁）：彰化那個啊？
 B（甲○○）：在哪裡啊？
 A（顏明郁）：如果好，我打電話叫他下來。
 B（甲○○）：叫他下來啊。
 A（顏明郁）：你有喔？
 B（甲○○）：有啦。
 A（顏明郁）：好啦，好啦，我打給他。
